臺灣高雄地方法院民事裁定　　　　　　 96年度家聲字第221號
聲　請　人　丙○○
上聲請人聲請指定禁治產人尤石成之親屬會議成員事件，本院裁
定如下：
    主  文
指定甲○○（身分證統一編號：Ｚ000000000號）、乙○（身分證
統一編號：Ｚ000000000號）、乙○芳（身分證統一編號：Ｚ00000
0000號）為禁治產人尤石成（身分證統一編號：Ｚ000000000號）
之親屬會議成員。
程序費用新臺幣壹仟元由禁治產人尤石成負擔。
  理  由
一、本件聲請意旨略以：(一)聲請人之配偶尤石成前經本院於94年
    10 月31 日宣告禁治產，聲請人係其法定監護人，又尤石成
    名下有因繼承取得之坐落桃源鄉○○段397 地號土地一筆，
    然該土地長期遭第三人簡高三平、董碧蓉長期占用，並影響
    自己住處出入，聲請人訴請拆屋還地，竟遭以未能舉證無權
    占有而駁回，經律師建議移轉第三人以解決目前窘境，因此
    聲請人欲贈與共同居住之子女乙○美，以徹底解決系爭土地
    之上開紛爭，就此而言，處分系爭土地可解決上開紛爭，顯
    為受禁治產人利益而為。(二)又本件符合民法第1131條規定之
    親屬成員僅尤金土、賴尤家珍，不足法定5 人，爰提出本件
    聲請等語。
二、按「依民法之規定應開親屬會議時，由當事人、法定代理人
    或其他利害關係人召集之」、「又親屬會議以會員五人組織
    之」、「無民法第1131條第1 項規定之親屬或親屬不足法定
    人數時，法院得因有召集權人之聲請，於其他親屬中指定之
    。」分別為民法第1129條、第1130條及第1132條第1 項所定
    明文。
三、經查：
  (一)聲請人上開主張，業據其提出本院95年度旗簡字第15 6號民
    事判決、相關親屬成員系統表及戶籍謄本為證，且與本院依
    職權調取94年度禁字第218 號卷宗審核相符，堪認
    本件聲請人以禁治產人尤石成之監護人身分，為召集親屬會
    議徵詢處分該禁治產人不動產事務，因不足法定人數，聲請
    於其他親屬中指定親屬會議成員等情，應堪予採信，是本件
    聲請確實符合前揭民法第1132條第2 項規定。
  (二)本院審酌禁治產人尤石成現有之親屬會議成員係三親等旁系
    血親尊親屬尤金土、二親等之同輩血親賴尤家珍，尚缺親屬
    會議成員三人，而甲○○（身分證統一編號：Ｚ000000000號
    ）、乙○（身分證統一編號：Ｚ000000000號）、乙○芳（身
    分證統一編號：Ｚ000000000號）三人，為禁治產人尤石成之
    子女，亦係禁治產人尤石成之最近親屬，就禁治產人之財產
    事宜，衡情應能以禁治產人之最佳利益，為妥適維護及處理
    ，堪認為親屬會議成員之適當人選，爰指定甲○○、乙○、
    乙○芳為禁治產人尤石成之親屬會議成員，與尤金土及賴尤
    家珍二人，共組親屬會議，研商禁治產人不動產處分事宜。
四、程序費用負擔之裁判依據：依非訟事件法第158 條第3 項、
    第24條第1 項，裁定如主文第二項所示。
中　　華　　民　　國　　96　　年　　7 　　月　　26　　日
                   家事法庭 法  官  楊智守
右為正本係照原本作成
如對本裁定抗告須於裁定送達後十日內向本院提出抗告狀
中　　華　　民　　國　　96　　年　　7 　　月　　26　　日
                            書記官  蘇  豫
